【裁判字號】    96,審聲,1684
【裁判日期】    970218
【裁判案由】    返還擔保金
【裁判全文】
臺灣高雄地方法院民事裁定            96年度審聲字第1684號
  聲  請  人  太隆興企業股份有限公司
  法定代理人  甲○○
  相  對  人  乙○○
  相  對  人  蕭勝輝即久航企業社
當事人間聲請返還擔保金事件，本院裁定如下：
  主  文
本院九十五年度存字第七四一九號提存事件聲請人所提存之擔保
金新台幣貳萬壹仟元准予返還。
  理  由
一、按應供擔保之原因消滅者，法院應依供擔保人之聲請，以裁
    定命返還其提存物，民事訴訟法第104 條第1 項第1 款定有
    明文。又上開規定，於其他依法令供訴訟上之擔保者準用之
    ，同法第106 條前段亦著有明文。又因釋明假扣押之原因而
    供之擔保，係擔保債務人因假扣押所應受之損害，故必待無
    損害發生，或債權人本案勝訴確定，或就發生之損害已經賠
    償時，始得謂供擔保之原因消滅，亦有最高法院53年台抗字
    第279 號判例意旨可資參酌。
二、聲請意旨略以：聲請人與相對人間請求給付貨款事件，聲請
    人前遵本院 95年度裁全字第14159號民事裁定，為擔保假扣
    押，曾提供新台幣（下同）21,000元為擔保金，並以本院95
    年度存字第7419號提存事件提存在案。而聲請人對相對人蕭
    勝輝即久航企業社業經本院核發95年度促字第100106號支付
    命令確定在案，對另一相對人乙○○因支付命令未能送達而
    失效，故聲請人另對相對人乙○○提起請求給付貨款之本案
    訴訟，業經本院 96年度岡小字第879號判決聲請人全部勝訴
    確定，前開供擔保之原因已消滅，爰依法聲請返還擔保金等
    語，並提出本院95年度裁全字第14159號、95年度促字第100
    106號、96年度岡小字第879號及95年度存字第7419號提存書
    影本為證，並經本院依職權調取上開卷證確認無誤。
三、經查，聲請人於聲請假扣押時所主張之原因事實與嗣後聲請
    核發支付命令及本案訴訟所主張之原因事實均屬相同，且假
    扣押所載金額新台幣（下同）60,795元較支付命令及本案判
    決之金額60,775元為高等情，業經本院依職權調閱上開相關
    卷證查核屬實。而聲請人就本件假扣押擔保金所擔保相對人
    所受有之損害，既因嗣後之支付命令及本案判決全部勝訴確
    定而不可能發生，況假扣押之金額與本案訴訟及支付命令之
    金額僅差距20元，縱使相對人受有損害亦屬輕微，應可認已
    符合供擔保原因消滅之要件（依提存法第16條第1項第3款亦
    得聲請返還，但不影響當事人依本法聲請返還之權利），則
    聲請人聲請發還上開擔保金，自無不合，應予准許。
四、依民事訴訟法第104 條第1 項第1 款、第106 條前段，裁定
    如主文。
中    華    民    國    97    年    2     月    18    日
                  民事第二庭法  官  蘇姿月
正本證明與原本無異。
如不服本裁定應於送達10日內向本院提出抗告狀，並繳納裁判費
新台幣1,000元。
中    華    民    國    97    年    2     月    18    日
                            書記官  林玉珊


司法院資訊處製作；財團法人民間司法改革基金會備份。
